Inventaris van het archief van de Stichting voor Vluchteling-Studenten UAF, 1948-2001
Nationaal Archief, Den Haag
ZWO
Zending Werelddiakonaat Ontwikkelingssamenwerking
Beschrijving van de series en archiefbestanddelen
- Bestuur en commissies, I.
  - Algemeen Bestuur, 1.
    - Vergaderstukken, 1964-1965; 417
    - Vergaderstukken, 1968-1969; 447
    - Vergaderstukken, 1969-1970; 456
    - Vergaderstukken, 1973-1975; 467
    - Vergaderstukken, 1974-1975; 169
    - Correspondentie van het algemeen bestuur, later: het UAF-bestuur, 1972-1983; 16
    - Vergaderstukken van de Algemene Raad, 1974; 468
    - Uitnodigingen tot het bijwonen van vergaderingen van de Algemene Raad met agenda's en notulen., 1974-1976; 171
  - Dagelijks bestuur, 2.
    - Vergaderstukken, 1963-1969; 445
    - Correspondentie., Juli 1964-juni 1965; 446
    - Correspondentie., Juli 1965-juni 1966; 448
    - Vergaderstukken en correspondentie., September 1968-juni 1970; 140
    - Vergaderstukken van het dagelijkse bestuur, 1970-1972; 457
    - Vergaderstukken, 1971; 466
    - Correspondentie, 1971-1974; 458
    - Vergaderstukken, 1974-1976; 166
  - UAF-bestuur, 3.
    - Vergaderstukken van het UAF-bestuur ("originelen"), 1976-2000; 1-2, 4, 7-10, 12-14, 17-20, 47, 59, 348-351, 353-354, 356, 358-359, 364, 481
      - Bestuursvergaderingen, met daarbij bewaarde beleidsnota's en verslagen. April 1975-juni 1976, 481
      - Juli 1976-1977, 1
      - 1977, 2
      - 1978-1979, 4
      - 1979, 7
      - 1980, 8
      - 1981, 9
      - 1981-1982, 10
      - 1982-maart 1983, 12
        Openbaarheid beperkt tot 1 januari 2064
      - Met ingekomen adviezen over cliënten. December 1982-december 1983, 13
      - 1983-1984, 14
        Openbaarheid beperkt tot 1 januari 2065
      - Met correspondentie, 1984, 17
      - "Originelen", 1985, 59
      - Bijlagen, 1985, 18
        Openbaarheid beperkt tot 1 januari 2066
      - Met correspondentie, 1986, 19
        Openbaarheid beperkt tot 1 januari 2067
      - Met correspondentie, 1987, 20
        Openbaarheid beperkt tot 1 januari 2068
      - 1985-1988, 364
      - Met correspondentie, 1989, 47
        Openbaarheid beperkt tot 1 januari 2070
      - Augustus 1989-augustus 1990, met beleidsbijeenkomst van januari 1989, 1989-1990, 348
      - Oktober 1990-augustus 1991, 349
      - Oktober 1991-augustus 1992, 350
      - September 1992-augustus 1993, 351
      - Oktober 1993-augustus 1994, 354
      - Oktober 1994-augustus 1995, 353
      - 1996, 356
      - 1996-1998, 358
      - 1999-2000, 359
    - Jaarverslagen en financiële verslagen, met correspondentie, 1975-1977; 170
    - Correspondentie van het bestuur met dossiers inzake organisatorische aangelegenheden van de administratie, 1980-1989; 11
    - Correspondentie en circulaires van het bestuur, 1986; 118
    - Correspondentie van de directeur met het bestuur., 1991-1996; 21-24, 352, 355
      - 1991, 21
      - 1992, 22
      - 1993, 23
      - 1994, 24
      - 1995, 352
      - September 1995-juni 1996, 355
  - Staf, 4.
    - Vergaderstukken., Oktober 1977-1984; 188
    - Vergaderstukken, 1984-1985; 209
    - Verslagen van stafvergaderingen, 1977-1988; 336
  - Sociale commissie, 5.
    De Sociale Commissie (soms gespeld als Sociale Kommissie) bepaalde welke aangemelde vluchtelingen als bursalen werden toegelaten. Besprekingen over deze toelating en vergaderingen over algemene theoretische kwesties worden soms door elkaar in verschillende series geordend.
    Deze series zijn nog niet nader uitgesplitst.
    De raadpleging van deze stukken is ter wille van de privacybescherming van nog levende personen beperkt.
    - Vergaderstukken., November 1964-mei 1965; 438
      Openbaarheid beperkt tot 1 januari 2046
    - Correspondentie en vergaderstukken., 1976-1978; 3
      Openbaarheid beperkt tot 1 januari 2059
    - Correspondentie en vergaderstukken., 1978-1979; 5
      Openbaarheid beperkt tot 1 januari 2060
    - "Archief van de Sociale Kommissie"., 1978-1990; 196
      Openbaarheid beperkt tot 1 januari 2081
    - Correspondentie met het bestuur ter voorbereiding van agendapunten (beleidsstukken)., 1981-1987; 365
    - Vergaderstukken., 1982-1983; 53
    - Vergaderstukken, 1982-1983; 70
    - Correspondentie., 1983; 54
    - Stukken van de eerste voorbereidingscommissie van de Sociale Commissie., 1983; 32
    - Correspondentie en vergaderstukken., 1984; 15
    - Vergaderstukken., 1985; 58
    - Vergaderstukken., 1986; 119
    - Vergaderstukken., 1986-juni 1987; 60
    - Vergaderstukken., Februari-november 1987; 64
    - Vergaderstukken, Juli 1987-maart 1988; 61
      Openbaarheid beperkt tot 1 januari 2069
    - Vergaderstukken., Mei-juli 1988; 62
    - Vergaderstukken., September-december 1988; 63
    - Stukken betreffende bepaling van bursalen ('ruitjes")., Juni-augustus 1991; 67
      Openbaarheid beperkt tot 1 januari 2072
    - Vergaderstukken, met correspondentie over bursalen ('ruitjes")., 1989; 219
    - Vergaderstukken: "besluiten"., 1989-1990; 55
      Openbaarheid beperkt tot 1 januari 2071
    - Vergaderstukken., 1991-augustus 1992; 65
      Openbaarheid beperkt tot 1 januari 2073
    - Vergaderstukken., September 1992; 66
    - Notulen van vergaderingen., 1993-1998; 366-371
      - 1993, 366
        Openbaarheid beperkt tot 1 januari 2074
      - 1994, 367
        Openbaarheid beperkt tot 1 januari 2075
      - 1995, 368
        Openbaarheid beperkt tot 1 januari 2076
      - 1996, 369
        Openbaarheid beperkt tot 1 januari 2077
      - 1997, 370
        Openbaarheid beperkt tot 1 januari 2078
      - 1998, 371
        Openbaarheid beperkt tot 1 januari 2079
    - Vergaderstukken., 1994-1996; 68
    - Vergaderstukken., 1997-1999; 69
      Openbaarheid beperkt tot 1 januari 2080
  - Begeleidersoverleg, 6.
    - Verslagen van het begeleidersoverleg en de sociale commissie, 1987-september 1988; 335
    - Archiefstukken van het begeleidersoverleg, 1989-1991; 25
    - Notulen van het begeleidersoverleg., 1995-1999; 339-347
      - Januari-juni 1995, 339
      - Juli-december 1995, 340
      - Januari-juni 1996, 341
      - Juli-december 1996, 342
      - Januari-juni 1997, 343
      - Juli-december 1997, 344
      - Januari-juni 1998, 345
      - Juli-december 1998, 346
      - 1999, 347
- Directie, II.
  - Correspondentie Algemeen, 1.
    - Correspondentie van het secretariaat, rubriek A-K., 139
    - Correspondentie "Algemene Zaken"., 1967-1980; 128, 134, 137, 168, 187, 476, 480
      - 1967-1968, 128
      - November 1968-juli 1969, 134
      - September 1969-juli 1970, 137
      - 1973-1974, 476
      - 1975-1979, 168
      - December 1975-1976, 480
      - 1978-1980, 187
    - Correspondentie van de directeur., 1989-2000; 230-231, 235, 238, 244-245, 253-255, 270-276, 279-288
      Deze briefwisseling "KB-post" genaamd naar de initialen Kees Bleichrodt, bevat chronologisch geordende briefwisseling, gescheiden op inkomende en uitgaande post, grotendeels op jaar geordend.
      - Ingekomen post. 1989-1990, 230
      - Uitgaande post, 1989-1990, 231
      - Ingekomen post, 1990, 270
      - Ingekomen en uitgaande brieven, 1991, 235
      - Ingekomen en uitgaande brieven, 1992, 238
      - Ingekomen post. 1993, 244
      - Uitgaande post. 1993, 245
      - Ingekomen post. 1994, 253-254
        - Januari-juni 1994, 253
        - Juli-december 1994, 254
      - Uitgaande post. 1994, 255
      - Ingekomen post. Januari-mei 1995, 271
      - Ingekomen post. Juni-september 1995, 272
      - Uitgaande post. September 1994-1995, 273
      - Uitgaande post. 1996, 274
      - Ingekomen post. Januari-juni 1996, 275
      - Ingekomen post, Juli-december 1996, 276
      - Ingekomen post van universiteiten en studentenorganisaties. 1997, 279
      - Ingekomen post van de eigen organisatie en overige instanties. 1997, 280
      - Uitgaande post. 1997, 281
      - Ingekomen post. Januari-juni 1998, 282
      - Ingekomen post. Juli-december 1998, 283
      - Uitgaande post. 1998, 284
      - Ingekomen post. Oktober 1998-mei 1999, 285
      - Ingekomen post. Juni-december 1999, 286
      - Uitgaande post. 1999-2000, 287
      - Ingekomen post, 2000, 288
    - Correspondentie van de directeur met derden over bestuursaangelegenheden, 1993-1995; 357
    - Ingekomen jaarverslagen van bevriende organisaties, 1971-1972; 460
  - Correspondentie met specifieke groepen., 2.
    - Vluchtelingenorganisaties, a.
      - Ingekomen stukken van de Katholieke Vluchtelingenzorg van de Katholieke Stichting Mensen in Nood, 1963-1967; 437
      - Brochures: Onderwijs en Vorming in Twee Culturen, en Activiteiten, uitgegeven door de SBBS, 1969-1970; 483
      - Correspondentie met de Vereniging "Voor Vluchtelingen", 1975-1976; 176
    - Ministeries en ambtelijke instellingen, b.
      - Correspondentie met het Ministerie van Justitie ter opgave van studerende vluchtelingen, 1962-1972; 127
      - Correspondentie met het Ministerie van Justitie, 1975-1977; 172
      - Stukken betreffende onenigheden met het ministerie van Justitie over het vluchtelingenbeleid van de regering, mede op grond van uitgelekte stukken, 1977; 192
      - Stukken betreffende een klacht van het UAF aan de Dienst vreemdelingenzaken wegens het uitblijven van circulaires inzake het vluchtelingenbeleid van het ministerie van Justitie., November 1979; 178
      - Correspondentie met het Ministerie van Onderwijs en Wetenschappen., 1973-1976; 152
      - Correspondentie met het Ministerie van Cultuur, Recreatie en Maatschappelijk Werk, 1972-1975; 153
      - Briefwisseling met de ministeries van Onderwijs en Wetenschappen en CRM, 1976-1979; 179
    - Universitaire en studentenorganisaties, c.
      - Ingekomen brochures en pamfletten van relaties, 1972-1974; 129
      - Correspondentie met het Nederlands Studenten orkest, 1962-1966; 440
      - Correspondentie met de Stichting der Nederlandse Universiteiten en Hogescholen voor Internationale Samenwerking NUFFIC., Juni 1964-mei 1969; 133
      - Correspondentie met de Nederlandse Studentenraad, met ingekomen circulaires, 1966-1969; 131, 439, 444
        - 1966, 439
        - 1967-1968, 444
        - 1968-juli 1969, 131
      - Correspondentie met de Stichting der Nederlandse Universiteiten en Hogescholen voor Internationale Samenwerking NUFFIC, 1968-1971; 452
      - Correspondentie met de IUEF en het Nederlands Studenten Orkest., Juli 1969-juni 1970; 141
    - Overige particuliere organisaties, d.
      - Correspondentie met het Nederlands Centrum voor Buitenlanders., 1972; 145
      - Dossiers inzake de ontstaansgeschiedenis van het Nederlands Centrum Buitenlanders., 1972; 150
      - Correspondentie met het Nederlands Centrum Buitenlanders., 1972-1973; 151
      - Vergaderstukken van het Nederlands Centrum Buitenlanders., 1973-1974; 155
      - Ingekomen stukken van het Nederlands Centrum Buitenlanders: "diversen", 1973-1975; 156
      - Correspondentie met het Nederlands centrum Buitenlanders en de Commissie Voorlichting en Integratie van dit centrum, 1978-1980; 183
      - Correspondentie met NOVIB, 1975-1976; 154
      - Ingekomen vergaderstukken van de algemene ledenvergadering van NOVIB., 1982-1999; 212-214, 237, 246, 256, 322-324
        - 1982, 212
        - 1983, 213
        - 1990, 214
        - 1992-1993, 237
        - 1993-1994, 246
        - 1995, 256
        - 1996-1997, 322
        - 1998, 323
        - 1999, 324
      - Stukken betreffende de regeling van de huisvesting van de Zending Werelddiakonaat Ontwikkelingssamenwerking (ZWO) te Uithoorn, 1978; 193
      - Correspondentie met bureaus voor rechtshulp, 1994-1995; 260
  - Organisatie, 3.
    - Stukken betreffende een overeenkomst van de UAF met de SBBS, 1965-1974; 130
    - Ingekomen scripties van stagiaires over werkzaamheden van de UAF en vluchtelingen, 1972-1977; 148
    - Stukken betreffende de betrekking van een pand van de SSH in Utrecht, 1977-1979; 6
    - Stukken betreffende de aanstelling van functionarissen in het UAF-bureau, 1980-1991; 52
    - Stukken betreffende de aanstelling en het afscheid van vooraanstaande functionarissen in het UAF-bureau, 1977; 189
    - Stukken betreffende personeelsaangelegenheden., 1978-1980; 197
    - Stukken betreffende de werkstage van Arie Drost, met ingekomen stagerapporten over het werk binnen het UAF, 1978; 198
    - Stukken betreffende personeelsbeleid en personeelsaangelegenheden, 1984-1989; 334
    - Stukken betreffende automatiseringsaangelegenheden, 1989-1994; 303
  - Buitenlandse betrekkingen, 4.
    - ECRE, a.
      - Stukken betreffende het ECRE-seminar over vluchtelingen te Bonn., 1972; 455
      - Correspondentie en ingekomen documenten., 1983-1994; 95-114
        - 1983-1984, 95
        - Januari-april 1985, 96
        - Juli-december 1985, 97
        - 1986-1987, 98
        - 1988, 99
        - 1989, 100
        - Januari-april 1990, 101
        - Mei-december 1990, 102
        - Januari-september 1991, 103
        - Oktober-december 1991, 104
        - Januari-april 1992, 105
        - Mei-augustus 1992, 106
        - September-december 1992, 107
        - Januari-maart 1993, 108
        - April 1993, 109
        - Mei-juni 1993, 110
        - September-december 1993, 111
        - 1993 nader-maart 1994, 112
        - April 1994, 113
        - ECRE policy project. Juni-augustus 1994, 114
      - Ingekomen documenten., 1996-1998; 394-397
        - 1996, 394
        - Januari-april 1997, 395
        - Mei-december 1997, 396
        - 1998, 397
      - Correspondentie., 1997-2000; 398-399
        - 1997-1998, 398
        - 1999-2000, 399
    - IUEF, b.
      - Africa-report van de IUEF, 1966; 484
      - Correspondentie en ingekomen documenten van de IUEF, 1967-1968; 126
      - Ingekomen rapporten inzake Afrika, 1969-1970; 26
      - Correspondentie met de IUEF, 1970-1972; 449
      - Correspondentie over de IUEF-assemblee, 1970-1972; 459
      - Ingekomen rapporten inzake Afrika., 1971-1973; 27
      - Eerste Vluchtelingenraad. Rapporten van de Assembly aan de International Board., 1965-1972; 28
      - Ingekomen knipselkranten van de Deense Vluchtelingenhulp., 1968; 29
      - Correspondentie van het secretariaat met het IUEF., 1971-1972; 30
      - Correspondentie van het secretariaat met het IUEF., 1972-1975; 31
      - Stukken betreffende vluchtelingen uit Costa Rica en Afrika, en een studiedag van de IUEF., 1972-1973; 33
      - Stukken van het dagelijks bestuur van het UAF., 1972-1975; 34
      - Ingekomen IUEF-rapporten over mensenrechtensituaties en vluchtelingen in Afrika ("projecten")., 1974-1975; 35
      - Dossier inzake "research on exiles and refugees in Europe" en een daarover gehouden Europese conferentie in Genëve., 1973-1974; 36
      - Correspondentie van het secretariaat met het IUEF, 1975-1980; 37
      - Stukken betreffende conferenties van het IUEF en zijn bijdrage aan de ECRE, 1979-1980; 38
      - Ingekomen stukken van de Latin America Group van het IUEF, 1978-1980; 200
      - Ingekomen rapporten ("projecten"), 1978-1980; 39
      - Stukken betreffende een IUEF-onderzoek naar racisme in Zuid-Afrika., 1979-1980; 40
      - Stukken betreffende het RNRE-project van het IUEF (onderzoek naar nieuwe vluchtelingen in Europa)., 1975-1976; 41
      - Algemene stukken IUEF., 1975-1976; 42
      - Algemene stukken IUEF., Januari-juni 1977; 43
      - Stukken betreffende de IUEF-Assembly, 1978; 44
      - Algemene stukken IUEF., Januari-juni 1978; 45
      - Algemene stukken IUEF, juli-december 1978; 46
      - Verzamelde Reports on problems on refugees in Europe door de IUEF voor de consultatie in Europa., 1974, 1979; 48
      - Asylum in Europe, Handboek voor asielaanvragers in Europa, uitgegeven door de IUEF., 1974, 1979; 49
      - Diverse rapporten over vluchtelingen in Afrika en Latijns Amerika., 1979; 50
    - World University Service (WUS), c.
      - Ingekomen stukken van de Nederlandse Stichting World University Service W.U.S, 1966-1970; 436
      - Correspondentie met de World University Service, 1971-1972; 143
      - Ingekomen bulletins en rapporten van het World University Service (WUS)., 1982-1986; 372
      - Correspondentie van de directeur met het World University Service (WUS)., 1993-1995; 373
    - Overige, d.
      - Correspondentie met het Centre Oecumenique d'Entraide Cimade te Parijs., 1969-1971; 453
      - Correspondentie met het Dansk Flygtningehjaelp, 1971-1972; 454
      - Correspondentie met de National Union of South African Students NUSAS en het Comité Zuid Afrika tijdens de repressie na het bloedbad van Sharpeville, 1962-1965; 433
      - Correspondentie met het Angola Comité, 1962-1972; 451
      - Rapport van het Research Institute of Opressed People (RIOP) over de toestand in Zuidoost Azië, 1985; 211
  - Inzameling en publiciteit, 5.
    - Publiciteit, a.
      - Exemplaren van het UAF-tijdschrift Momentopname., 1957-1985; 410
        De serie is niet volledig; enkele nummers ontbreken.
      - Correspondentie over affiches en folders, 1958-1985; 315
      - Stukken betreffende de viering van het 20-jarig bestaan van de UAF en het symposium "vlucht in de werkelijkheid"., April-november 1968; 124
      - Correspondentie van de redactie van Momentopname., met redactieproef van een nummer Vlucht in de Werkelijkheid, 1971; 463
      - Ontwerpproeven van het jaarverslag met correspondentie, 1972; 461
      - Verspreide "Historische bescheiden". Brochures en nota's over vluchtelingenaangelegenheden, 1972-1979; 415
      - Jaarverslagen over de academische jaren 1971/72-1985/86. Incompleet, 1972-1986; 409
      - Stukken betreffende jubilea, 1973, 1983; 311
      - Ontwerpen van offsetplaten voor een wervingsfolder., Z.j; 175
      - Correspondentie over pers- en publiciteit met circulaires aan bursalen, 1970-1971; 464
      - Artikelen en briefwisseling onder de rubriek Pers en Publiciteit, 1974-1980; 186
      - Folders van het UAF, met ingekomen persartikelen, 1975-1977; 174
      - Correspondentie met Griffioen, drukkerij en mailingspecialist, 1981-1993; 314
      - Teksten van lezingen en folders, met correspondentie "Pers en publiciteit", 1981-1991; 305
      - Stukken van voorbereidingscommissies van UAF-symposia over mensenrechten en vluchtelingenbeleid, 1982, 1985, 1986; 210
      - Archief van de jubileumcommissie bij gelegenheid van het 40-jarig jubileum, 1988; 412
      - Stukken betreffende gezamenlijke campagnes, georganiseerd door de VVN, 1987-1989; 307
      - Persknipsels, advertenties en correspondentie daarover, 1990-1994; 313
      - Stukken betreffende de viering van het 50-jarig bestaan, 1995-1998; 277, 300-302
        - Stukken betreffende het televisieprogramma Nieuwland, uit te zenden bij gelegenheid van het 50-jarig jubileum, 1996-1997, 277
        - Stukken betreffende vieringen en bijeenkomsten. 1998, 300
        - Archieflijsten en fotokopieën van historisch belangrijke bescheiden. Z.j. (ca. 1995), 301
        - Stukken betreffende de opstelling van een gedenkboek door Chr. Van Esterik. 1995-1998, 302
    - Inzamelingacties, b.
      - Correspondentie met de Mintszenty-stichting in liquidatie., 1963-1967; 434
        Het overgebleven batig saldo werd overgedragen aan UAF.
      - Correspondentie met de plaatselijke comités in Delft en Eindhoven, 1968-1972; 450
      - Stukken betreffende inzamelingsacties bij inschrijvingen van studenten aan de universiteiten, 1970-1977; 173
      - Circulaires en brieven voor inzamelingsacties, 1971-1972; 144
      - Stukken betreffende inzamelingsacties in het bedrijfsleven via het KIVI, 1971; 462
      - Correspondentie met de universiteiten en hogescholen over steunacties aan vluchtelingen: gezamenlijk dossier, 1974-1980; 162
      - Correspondentie met de Kommissie Vluchtelingen Aktie van de Vrije Universiteit, 1978-1980; 161
      - Correspondentie over fondswerving, 1983-1987; 309
      - Stukken betreffende een NiMaWo- onderzoek naar fondsenwerving voor het UAF, 1984; 57
      - Diverse verspreide stukken over fondsenwerving, schenkingen e.d, 1983-1990; 224
      - Stukken betreffende wervingsacties bij specifieke academische groepen, met resultaatoverzichten., 1984-1991; 316
      - Dossier inzake "Ideeën" over fondsenwerving., 1984-1986; 317
      - Archiefstukken van de publiciteitscommissie, met stukken over groene acceptgirokaarten, 1985-1986; 318
      - Correspondentie van de fondswerver, belast met voorlichting, 1991-1994; 306
    - Schenkers en donateurs, c.
      - Correspondentie met schenkers van geldbedragen en donateurs en over fondsenwerving., 1977-1980; 185
      - Correspondentie over erfenissen, 1982-1986; 319
      - Financiële rapporten en staten bij de financiële commissie, 1986-1987; 310
      - Vergaderstukken van de financiële commissie met beleidsnotities over fondswerving, 1986-1987; 312
      - Lijsten van bijdragen van schenkers en donateurs, opgesteld door de financiële commissie, 1990-1995; 405
      - Ingekomen overzichten van bijdragen, 1991-1995; 320
      - Correspondentie van de fondswerver met donateurs en gegadigden voor werving, geordend in rubrieken, 1991-1997; 308
      - Verzameling dossiers inzake de adoptie van Afsturende en schenkingsakten, begonnen rond 1970, afgelegd in 1984., 1956-1984; 386-391
        Onder de adoptanten bevinden zich ook universiteiten en studentenorganisaties. Deze zijn gealfabetiseerd op de benaming van de inrichting, niet op de plaats van vestiging. (voorbeelden: Katholieke Universiteit Nijmegen = K; Economische Hogeschool/Erasmus Universiteit Rotterdam = E).
        - Algemene Studenten Vereniging Amsterdam ASVA., 386
        - A-E., 387
        - G-L., 388
        - M-P., 389
        - R-S., 390
        - T-Z., 391
      - Verzameling afgelegde schenkingsakten, afgelegd in 1984, alfabetisch geordend., 1971-1983; 379-385
        - A-C., 379
        - D-G., 380
        - H-K., 381
        - L-O., 382
        - P., 383
        - R-T., 384
        - U-Z., 385
      - Verzameling afgelegde notariële schenkingsakten, met correspondentie, alfabetisch geordend., 1971-1989; 376-378
        - B-F., 376
        - G-L., 377
        - M-T., 378
      - Dossiers inzake schenkingsakten, vervallen in de periode 1995-2000, 1971-2000; 393
      - Dossiers inzake schenkingsakten, opgemaakt in 1995, 1996 en 1999, met lijst, 1995-1999; 392
  - Steunverlening aan studenten, 6.
    - Beurzen in het algemeen, a.
      - Stukken betreffende vrijstellingen van collegegelden aan vluchtelingen-studenten, 1965-1967; 441
      - Correspondentie over vrijstellingen van collegegelden en voortzettingen van studiebeurzen, 1967-1970; 138
      - Doorslagen van uitgaande brieven over de toekenning van rijksstudiebeurzen aan UAF-studenten, 1971-1973; 465
        Studiebeurzen werden door bemiddeling van het UAF uitgekeerd.
      - Stukken betreffende een NiMaWo- onderzoek naar studieproblemen van vluchtelingen, 1983-1985; 56
      - Archief van de Post-NIMAWO-commissie en knelpuntencommissie over de studie van vluchtelingen, 1985; 220
      - Stukken betreffende beurzen bij het World University Service via Bu Za., 215
      - Namenlijsten van studenten met hun resultaten, 1991-1992; 304
      - Stukken betreffende een eenmalige actie voor navorderingen bij afgestudeerde debiteuren van kleine studieschulden, 1991-1996; 337
      - Stukken betreffende voorlichtingsprojecten in asielzoekerscentra en tijdelijke opvangcentra over de mogelijkheden van opleiding en universitaire studie., 1994; 249-250
        - Januari-juni 1994, 249
        - Juli-december 1994, 250
      - Stukken betreffende een opdracht van het UAF aan het IOWO van de Katholieke Universiteit Nijmegen tot een onderzoek naar de voortgang van de studie van vluchtelingen en hun daarop volgende baan, 1998; 418
      - Diskettes met databasebestanden voor het IOWO-onderzoek (vermoedelijk DOS-ORACLE), 1998; 429
    - Intake, b.
      LET OP! De hier beschreven bestanden zijn niet openbaar, omdat zij onder de Wbp beschreven persoonsgegevens bevatten.